【裁判字號】    93,交訴,90
【裁判日期】    950301
【裁判案由】    公共危險等
【裁判全文】
臺灣板橋地方法院刑事判決              93年度交訴字第90號
公  訴  人  臺灣板橋地方法院檢察署檢察官
被      告  乙○○
選任辯護人  王建智律師
            王俊權律師
被      告  庚○○
選任辯護人  周宜隆律師
上列被告因公共危險等案件，經檢察官提起公訴（93年度偵字第
11996 號），本院判決如下：
    主  文
乙○○因過失致人於死，處有期徒刑捌月；又駕駛動力交通工具
致人死而逃逸，處有期徒刑捌月；應執行有期徒刑壹年貳月。
庚○○因過失致人於死，處有期徒刑陸月，如易科罰金，以佰
元折算壹日。
    事  實
一、乙○○於民國93年3 月4 日（起訴書誤載為92年3 月4 日）
    零時許，駕駛車牌號碼FB-5056 號自用小客車，沿臺北縣新
    莊市○○○○道東向由樹林往三重方向行駛，乙○○明知該
    路段雖未設有限速標誌、標線，但屬劃設雙向分隔線及快慢
    車道之一般道路，其行車速度仍不得超過時速50公里，竟仍
    超越限速行駛，至該路段近編號42號燈桿附近，擬超越同一
    車道前方由庚○○所駕駛之車號8D-3887 號自用小客車，乙○○更應注意欲超越同一車道之前車時，須先按鳴喇叭二單
    響或變換燈光一次，待前行車減速靠邊或以手勢或亮右方向
    燈表示允讓後，後行車始得超越；且超越時應顯示方向燈並
    於前車左側保持半公尺以上之間隔超過，行至安全距離後，
    再顯示方向燈駛入原行路線，而以當時天候晴，夜間有照明
    ，道路型態為直路，路面乾燥、無缺陷、無障礙之直線柏油
    道路，視距甚為良好，顯無不能注意之情事，乙○○竟疏未
    注意，逕由右側慢車道駛越庚○○所駕駛之自用小客車後，
    未保持安全距離即往左切回原車道行駛，乙○○因高速且未
    保持安全距離即切換回原車道，突見前方有另一車速甚慢之
    不詳車號自用小客車阻擋在前，此時右方慢車道上則有甲○○所騎乘之車牌號碼BDR-885 號重型機車併行，乙○○乃於
    切入原車道後立即緊急煞車；而後方由庚○○所駕駛之自用
    小客車亦未遵限速規定而超速行駛，突見乙○○之自用小客
    車切換車道至前方後緊急煞車，庚○○見狀煞車不及，竟向
    左跨越分向限制線煞車並閃避，惟仍高速擦撞乙○○所駕駛
    之自小客車左側車身後方，而於切入對向車道時失控，適該
    路段對向車道上有游智信所駕駛之車號T6-1479 號自用小客
    車迎面駛來，庚○○試圖將車輛往右切回原車道閃避，仍閃
    避不及，其車頭左前側與游智信車頭左前側對撞，造成游智
    信所駕駛之自用小客車左前車頭嚴重塌陷毀損，駕駛游智信
    因此受有額部縱向裂傷、左眼內緣挫傷、左側肋骨及骨盆腔
    骨折、腹部下緣皮下瘀血、左足背部裂傷、四肢多處挫傷、
    左小腿前部左足背部皮下瘀血等傷害。庚○○於撞擊游智信
    之自用小客車前，因曾試圖向右切回原車道，而與乙○○之
    自用小客車左前車頭再度擦撞，使乙○○之自用小客車車頭
    向右急轉90度後，橫停於上開路段東向慢車道（即同向慢車
    道）上，庚○○則因左前車輪爆胎脫落，車體與地面刮擦約
    42公尺後始停下。在旁目睹之機車騎士甲○○見狀，先去查
    看游智信之傷勢後立即撥打電話報警，乙○○則將其自用小
    客車駛至庚○○之自用小客車旁，2 人下車談論是否需要保
    險理賠等事項，此時甲○○並詢問乙○○及庚○○是否有受
    傷後，回報警員僅有游智信1 人受傷，乙○○明知其駕駛自
    用小客車發生致人死傷之情形下，竟未留下聯絡方式或為其
    他積極之救護措施，即駕駛自用小客車離去。庚○○則停留
    現場等候員警前來處理，並於員警到場時坦承前開肇事情事
    而接受裁判。游智信則因傷勢過重，雖經送醫急救，仍於送
    往醫院之途中死亡。
二、案經被害人游智信之父游勇智訴由臺北縣政府警察局新莊分
    局報請臺灣板橋地方法院檢察署檢察官偵查起訴。
    理  由
一、本件檢察官所提出之證據方面，就證人甲○○於偵查中之證
    述，係經具結且無顯不可信之情況，可認有證據能力。另就
    檢察官道路交通調查事故表，辯護人雖爭執其證據能力，惟
    道路交通事故調查報告表，係員警於處理車禍現場時，本於
    職權就現場之天候、路況、道路型態、標誌設置、相關人車
    資料等作成之紀錄文書，依本案之道路交通事故調查報告表
    ，係員警於獲報到場時立即記錄製作，並無顯不可信之情況
    ，依刑事訴訟法第159 之4 第1 款規定，應認有證據能力。
    至於檢察官提出之檢察官提出之道路交通事故現場圖、照片
    、相驗屍體證明書等證據，被告及辯護人則無證據能力之爭
    執，應認上開書面證據亦均有證據能力，合先敘明。
二、訊據被告庚○○坦承於前開時、地因超速行駛，致被告乙○○緊急煞車時閃避不及而肇事之事實，惟辯稱一與乙○○之
    自用小客車發生擦撞時，汽車之安全氣囊即爆開，後來視線
    受阻而肇事，如何與被害人游智信之自用小客車相撞並不知
    情等語；被告乙○○則矢口否認上開犯行，辯稱：伊於事故
    發生前約2 公里處堤外便道出口即超越庚○○之車輛，後來
    均依限速行駛，至肇事處突遭庚○○之車輛自後追撞，伊橫
    停於路旁後，即至庚○○車輛撞停處查看，後來庚○○聯絡
    親友前來，其友人查看現場後，認為伊並無肇事責任，同意
    讓伊先行離去，伊就本件肇事之發生並無過失，亦無肇事逃
    逸之故意云云。經查：
  (一)93年3 月4 日零時許，被害人游智信駕駛車號T6-1479 號自
    用小客車，沿臺北縣新莊市○○○○道由三重往樹林方向西
    向行駛，至該路段近編號40號燈桿附近時，突然對向東向車
    道由被告庚○○所駕駛之車號8D-3887 號自用小客車，高速
    跨越分向限制駛來，兩車左前側車頭對撞，使被害人游智信
    所駕駛之自用小客車左前車頭嚴重塌陷毀損，被害人游智信
    因此受有額部縱向裂傷、左眼內緣挫傷、左側肋骨及骨盆腔
    骨折、腹部下緣皮下瘀血、左足背部裂傷、四肢多處挫傷、
    左小腿前部左足背部皮下瘀血等傷害，雖經在旁目睹之機車
    騎士甲○○報請救護，仍因傷勢過重，於送往醫院之途中即
    死亡，有警製道路交通事故調查報告表、現場圖、現場照片
    等在卷為據。
  (二)被告乙○○、庚○○對被害人游信智於前開時、地車禍身亡
    乙節固無爭執，惟就被告庚○○之車輛如何跨越分向限制線
    致與被害人之自用小客車對撞，則各執一詞互有爭辯。而據
    當時騎駛機車在旁目睹之證人甲○○到庭證稱：我因為工作
    之關係，每天凌晨都會騎機車經過本案之肇事地點，因為該
    時段車流量不大，我時速都在90公里左右；本案事發之前，
    我在該路段通過新海橋前就從後照鏡看到休旅車（被告庚○○所駕駛）之車燈，因為該車引擎聲很大，所以感覺該車開
    很快，我就往機車道靠邊減速，約5 秒鐘左右被告乙○○喜
    美小客車就突然開到我旁邊，但因為他前方有一輛車輛慢速
    行駛，所以乙○○緊急煞車，我看到乙○○的汽車引擎因煞
    車而下沉，我嚇一跳也緊急煞車，這時庚○○的休旅車開到
    我左邊跨在路中央分向限制線的中間行駛，因為煞不住車，
    就往左側偏移並與前方乙○○的小客車左後方擦撞，乙○○
    的車就轉向90度橫越在機車道上，因此我的視線受阻，沒有
    看到休旅車如何與對向被害人的車輛撞擊，等我再看的時候
    ，休旅車已經不受控制，一直搖晃往右前方移動，被害人的
    車最後撞停在對向的車道草坪上，發生車禍前我的車速降到
    約60公里左右等語（見本院94年10月5 日審判筆錄）。而被
    告2 人之車輛大燈型式明顯有別，以證人甲○○之生活經驗
    ，自可輕易辨識，而被告乙○○之自用小客車，於肇事之前
    突然出現在證人甲○○車旁，顯然係於該路段過新海橋後始
    超越被告庚○○之車輛。而臺北縣新莊市○○○○道過新海
    橋至編號41號燈桿處距離約230 公尺，此經本院囑請臺北縣
    政府警察局新莊分局交通分隊派員前往測量明確（見卷附該
    分局95年1 月1 日第0000000000函），故選任辯護人辯護意
    旨指稱證人甲○○行經新海橋後，位於庚○○車輛後方之乙○○之車輛不可能於5 秒鐘行駛至甲○○之機車旁（換算時
    速大約150-200 公里），確屬有據。然而本件車禍之肇生過
    程短促，證人甲○○固曾在旁目睹，惟對於時間之估算僅憑
    一時之感覺推斷，並無測量工具為輔，所述難免失準。惟在
    證人甲○○機車車速高達約60公里之情形下，被告乙○○竟
    能在2 、3 百公尺之距離內即超車切至證人甲○○機車旁，
    被告庚○○之自用小客車亦幾乎併行在證人甲○○機車旁，
    顯然被告乙○○、庚○○當時均已超速行駛。
  (三)而被告庚○○對於其因超速而肇事等情並不否認，然被告乙○○則辯稱伊在堤外便道出口超越庚○○之車輛後，即一路
    行駛在庚○○之前，並未高速行駛，所以發生擦撞後立即停
    下，並未留有煞車痕云云。然而證人甲○○業已證明其於車
    禍發生前車速甫自90公里降到約60公里左右，而被告乙○○
    之車輛在2 、3 百公尺之距離內即超越甲○○之機車，其時
    速不可能低於60公里，被告乙○○所辯顯與事證不符。又被
    告乙○○辯稱伊保持正常時速，係庚○○自後追撞云云。惟
    被告庚○○於偵查中即陳稱：我當時從後視鏡有看到乙○○
    的車輛，他從機車道超到我前方後，有往左偏，隨即回到我
    前方緊急煞車，他一切回來，我煞車不及就撞到他車後方等
    語（見93年度偵字第11996 號偵查卷第22頁）；後經被告乙○○之選任辯護人聲請對質詰問，被告庚○○於本院審判中
    更以證人身分在庭證稱：我當時因為前面沒有其他車輛，所
    以有超速行駛，而乙○○的車輛從右側機車道超我的車子到
    我車子前面，他超越過我之後繼續向左偏，然後又往右切回
    來，之後就緊急煞車，我也跟著緊急煞車，但煞車不及撞到
    那輛車子，結果我的安全氣囊爆開，等我回過神之後，就發
    現我的車子在冒煙等語（見本院94年12月27日審判筆錄）。
    核以被告庚○○雖就切入對向車道後如何與被害人之車輛撞
    擊等情節並未清楚陳述，惟就肇事之前與乙○○車輛之相關
    位置、超越之情形等，均核與證人甲○○所證：被告乙○○
    係突然出現至庚○○車前，之後又緊急煞車等語相符，堪信
    被告乙○○之自用小客車於肇事之前，突然超車至被告庚○○之車輛前，之後又緊急煞車等情明確。
  (四)再由本件肇事後之車損及現場跡證觀之，被告乙○○所駕駛
    之車牌號碼FB-5056 號自用小客車保險桿正後方並無明顯之
    刮痕或凹陷（見93年度核退字第2537號偵查卷第31頁照片）
    ，而於保險桿左後側有刮擦痕，另外在左側車身之後方護條
    （同前卷第34頁）、葉子板下方（第33頁、35頁）、前保險
    桿左側（第32頁照片）等處留有刮擦痕，顯見當時因被告乙○○緊急煞車，被告庚○○係向左偏閃時與被告乙○○自用
    小客車左後側發生擦撞，故造成乙○○自用小客車之左後保
    險桿、左後車輪葉子板等處刮損。嗣被告庚○○切至對向車
    道後，因見到被害人游智信之自用小客車迎面駛來，欲往右
    切回原車道，又與被告乙○○之自用小客車左前側擦撞，因
    此造成前保險桿左側留有刮擦痕，而且因此使被告乙○○之
    車頭轉向90度橫停於機車道上。且由被告庚○○之車輛於左
    前車輪脫落後，車體在道路上留有弧狀刮地痕（見同前卷第
    36頁現場圖），以及庚○○之車輛於肇事後右前車門留有3
    道刮痕等情（見本院94年4 月29日準備程序筆錄所附檢察官
    庭呈庚○○車損照片），益足佐論被告庚○○之車輛係先向
    左切入對向車道後，又擬向右切回原車道，被告乙○○所辯
    係遭庚○○之車輛自後追撞云云，與客觀事證不符，自不足
    採信。至於被告乙○○以地面上並無煞車痕，辯稱伊車速不
    快云云。惟煞車痕係車輛煞停時，因輪胎面與地面磨擦生熱
    使胎面融化後殘留地面之物質痕跡，若於煞車時車輪未鎖死
    之情形下，因為輪胎仍低速轉動，未以同一接觸面持續與地
    面磨擦，因熱度較低，未必留有煞車痕。證人戊○○○○亦
    證稱：在被害人的車道上面有刮地痕，但現場無煞車痕跡，
    可能是煞車系統、車輪材質等情形，未必留下煞車痕等語（
    見本院94年10月5 日審判筆錄第23頁），是以警員至車禍現
    場測量紀錄之經驗，未必於高速行駛下煞停之車輛均會留下
    煞車痕，故被告乙○○以現場無其車輛之煞車痕一節，自不
    足為免責之藉詞。
  (五)綜以上開事證，足認本件車禍之經過，係被告乙○○高速自
    機車道超車至被告庚○○之車前，而因被告庚○○車速亦甚
    快，見狀煞避不及，乃由左側跨越分向限制線閃避，而與被
    告乙○○之車輛左後側擦撞失控，被告庚○○見被害人之車
    輛駛來，雖試圖向右切回原車道並與乙○○左前車頭擦撞，
    仍然閃避不及而與被害人之車輛對撞，被告庚○○之自用小
    客車並於碰撞後左前車輪脫落，車體在地面上留下40餘公尺
    刮地痕後始停止於原車道上，被告乙○○之車輛則因左前車
    頭遭擦撞，故車頭向右偏90度後停下。而按行車速度，依速
    限標誌或標線之規定，無標誌或標線者，行車時速不得超過
    50公里；又超越同一車道之前車時，須先按鳴喇叭二單響或
    變換燈光一次前行車減速靠邊或以手勢或亮右方向燈表示允
    讓後，後行車始得超越。超越時應顯示方向燈並於前車左側
    保持半公尺以上之間隔超過，行至安全距離後，再顯示方向
    燈駛入原行路線，道路交通安全規則第93條第1 項第1 款前
    段、第101 條第3 款前段、第5 款分別定有明文。而本件被
    告庚○○、乙○○行駛於上開路段之際，當時天候晴，夜間
    有照明，道路型態為直路，路面乾燥、無缺陷、無障礙之直
    線柏油道路，視距甚為良好，顯無不能注意之情事，被告乙○○竟未保持安全距離，高速超車駛至被告庚○○車前之後
    又緊急煞車，被告庚○○亦因超速行駛見狀煞避不及，兩車
    因而擦撞使被告庚○○於切入對向車道時失控，因此與被害
    人之車輛對撞，被告乙○○、庚○○就本件肇事均有過失，
    自屬明確。而本件被害人游智信因被告2 人之過失行為，與
    被告庚○○之車輛正面對撞後，受有額部縱向裂傷、左眼內
    緣挫傷、左側肋骨及骨盆腔骨折、腹部下緣皮下瘀血、左足
    背部裂傷、四肢多處挫傷、左小腿前部左足背部皮下瘀血等
    傷害，雖經報請救護，仍因傷勢過重，於送往醫院之途中即
    死亡，經檢察官督同法醫師相驗明確，有卷附相驗屍體證明
    書、筆錄、驗斷書等在卷為證，足認被害人之死亡結果與被
    告2 人之過失行為間，具有相當因果關係，被告2 人過失致
    人於死之犯行堪認明確。
  (六)而被告乙○○知悉被害人因本件事故，於現場即已受傷甚重
    ，隨時有生命危險。竟未為任何積極之救護措施或留下可資
    聯絡之資料即先行離去，此據證人甲○○證述甚明（見93年
    度偵字第11996 號偵查卷第29頁、本院94年10月5 日審判筆
    錄第11-12 頁）。被告乙○○雖又辯稱係被告庚○○之友人
    告以可先行離去，伊自認對本件肇事並無責任，故先行離去
    云云。惟被告庚○○於肇事後，固曾聯絡友人丁○○、丙○○及父親己○○至現場協助處理，然證人丙○○證稱：我是
    接到庚○○的電話後到達現場，當時除了三輛小客車的車主
    及機車的車主以外，我是第一個到達現場的人，我沒有與乙○○對話，也沒有注意到庚○○與乙○○之對話等語；證人
    丁○○證稱：我聽到丙○○要去現場看庚○○，約5 分鐘後
    我也開車過去現場，到達之後我停在白色喜美小客車的對面
    ，我問乙○○車子是否他撞的，他說不是我就跟他說「如果
    是你撞的話，就要你小心一點」，接著我去找庚○○問車禍
    的經過，等我回來找乙○○的時候，乙○○的車子就已經不
    見了等語；證人己○○則表示其到達現場後，並未見到乙○○之車輛，更未與乙○○有任何對談等語（見本院94年11月
    22 日 審判筆錄），足認被告乙○○所辯係被告庚○○之朋
    友允許伊離開云云，應屬事後卸責之詞。且衡以常情，丁○○、丙○○及父親己○○為被告庚○○之親友，其等於深夜
    趕赴現場，顯然對於被告庚○○於本件肇事之善後處理甚為
    關切，故其等縱然認為被告乙○○應無肇事責任，至少亦會
    請求被告乙○○留下證明被告庚○○肇事之經過，以及事後
    積極處理之情形，豈可能主動要求被告乙○○離去？且當時
    有注意被告乙○○並與之交談之人為證人丁○○，而丁○○
    於現場時，因發現被告乙○○口氣不善，即通電請友人「阿
    洲」記下被告乙○○之車輛，此據被告庚○○於接受詰問時
    證述在卷（見本院94年12月27日審判筆錄第14頁），則證人
    丁○○既允諾被告乙○○離去，豈又會請友人記下該車號？
    足見被告乙○○所辯與常理有悖，不足採信。而被告乙○○
    明知肇事致人死傷，又逃逸他去，既據證人甲○○及庚○○
    證述明確，綜上事證，被告乙○○肇事致人死亡而逃逸之犯
    行亦已明確，應依法論處。
三、核被告乙○○、庚○○所為，均係犯刑法第276 條第1 項之
    過失致人於死罪；被告乙○○於肇事後又逃逸，更犯同法第
    185 條之4 之肇事逃逸罪。被告乙○○所犯上開2 罪，犯意
    各別，行為互殊，應分論併罰。又被告庚○○於發生事故後
    ，即停留現場，並於員警到場時，坦承肇事並接受裁判，有
    卷附自首調查報告表可徵（見93年度相字第313 號卷第27頁
    ），應按自首之例減輕其刑。本院審酌被告2 人均無前科，
    有臺灣高等法院被告前案紀錄表在卷為憑，其等出於一時疏
    失罹犯本罪，被告庚○○於犯後均坦承犯行，惟因被害人家
    屬所提賠償金額過高，未能達成和解；被告乙○○則矢口否
    認犯行，屢圖卸責而置身事外，對被害人家屬之現境毫無體
    恤之情，並斟酌被告等之過失情節、所生危害等一切情狀，
    各量處如主文所示之刑，及就被告乙○○部分定其應執行刑
    ，並就被告庚○○之部分諭知如易科罰金之折算標準，以昭
    平允。
四、不另為無罪諭知部分：
  (一)檢察官論告意旨另以：被告乙○○及庚○○係以兩車競駛之
    方式，均以約120 公里之車速互相追逐，致路上車輛隨時有
    遭撞擊之虞，而生公眾往來之危險，最後果於併行競駛時被
    告庚○○之車輛與被告乙○○之車輛擦撞，使被告庚○○之
    車輛向左偏駛入來車道而肇事，2 人均應論以犯刑法第185
    條第2 項前段、第1 項之以他法致生往來危險因而致人於死
    罪嫌等語。
  (二)按犯罪事實應依證據認定之，無證據不得認定犯罪事實；不
    能證明被告犯罪者，應諭知無罪之判決，刑事訴訟法第154
    條第2 項、第301 條第1 項定有明文。又刑法第185 條第1
    項之壅塞陸路，致生往來之危險罪，係採具體危險制。雖不
    以發生實害為必要，但亦須以壅塞之行為造成往來公共危險
    之狀態，始構成犯罪，最高法院92年度臺上字第6480號判決
    要旨可資參照。
  (三)查本件檢察官論告意旨認被告2 人係以競速併行之方式，致
    生往來危險，並因擦撞後失控，再予被害人之車輛對撞肇事
    ，係以證人甲○○之證述及被告2 人車輛之擦撞痕跡為主要
    論據。而證人甲○○固於偵訊時證稱：我認為被告2 人有競
    駛，因為我原本自後照鏡看到休旅車的大燈，但後來開到我
    旁邊的是喜美小客車，所以應有競駛行為等語（見93年度偵
    字第11996 號偵查卷第29頁）。然而證人甲○○既係表示本
    來係看到庚○○休旅車之車燈；後來則是看到乙○○之車輛
    駛到旁邊，由其證述內容僅能證明被告乙○○有高速超車之
    行為，不能證明被告2 人究係一路飆速競駛，或僅單純於該
    處超車。至於被告2 人車輛車側之刮痕，亦經本院析論在前
    ，亦僅能證明被告庚○○見被告乙○○超車後緊急煞車，向
    左閃避後，又見對向來車而欲駛回原車道，因此兩車互有擦
    損，此亦不足以證明係兩車一路併行競駛時所造成之擦痕。
    而刑法第185 條之公共危險罪，必須行為人之行為，已足生
    往來車輛之危險，諸如競駛、蛇行、佔據道路等行為，始足
    當之。若僅於行駛過程中一時性的超車、超速、逆向行駛等
    行為，尚難以本罪繩之。而就本件證人甲○○所述，僅能證
    明被告2 人之車輛，於重新堤外便道過新海橋後，被告乙○○之車輛曾高速超車到被告庚○○之車輛前，僅就此約2 、
    3 百公尺間發生1 次超車行為，豈能遽論被告2 人有一路飆
    車競速之行為？此外，由檢察官所舉事證，除能證明被告2
    人於本件肇事地點曾有超車之行為外，並無其他事證足認被
    告2 人曾以併行競駛之方式致生往來車輛之危險。而刑法第
    185 條第2 項之公共危險致人於死罪為一加重結果犯，檢察
    官對於被告2 人有無犯刑法第185 條第1 項之犯罪，固未能
    舉出充足事證以佐實，惟就加重結果即被告等行為致被害人
    死亡之結果部分，既經本院以過失致死罪判決，而檢察官論
    告意旨所指之刑法第185 條第2 項之公共危險致人於死罪與
    本院判決之部分，屬加重結果犯之實質上一罪關係，為本院
    判決效力所及，故就論告意旨所指公共危罪部分，爰不另為
    無罪之諭知，附此敘明。
據上論斷，應依刑事訴訟法第299 條第1 項前段，刑法第276 條
第1 項、第185 條之4 、第51條第5 款、第41條第1 項前段、第
62條前段，罰金罰鍰提高標準條例第1 條前段、第2 條，判決如
主文。
本案經檢察官陳孟黎到庭執行職務。
中    華    民    國    95    年    3     月    1     日
                    交通法庭    審判長法  官  徐蘭萍
                                      法  官  林淑婷
                                      法  官  林漢強
上列正本證明與原本無異。
如不服本判決，應於判決送達後10日內，向本院提出上訴狀。
                                      書記官  黃大千
中    華    民    國    95    年    3     月    1     日
附錄本件論罪科刑所用法條全文
刑法第276條
因過失致人於死者，處二年以下有期徒刑、拘役或二千元以下罰
金。
從事業務之人，因業務上之過失犯前項之罪者，處五年以下有期
徒刑或拘役，得併科三千元以下罰金。
刑法第185條之4
駕駛動力交通工具肇事，致人死傷而逃逸者，處六月以上五年以
下有期徒刑。


司法院資訊處製作；財團法人民間司法改革基金會備份。
